# 关于是否应该确认递延所得税资产？

提问人：whx669 时间：2016-09-08 07:39:49
A公司 2014 年净利润 55 万元， 2015 年净利润 76 万元， 2016 年1-5月份亏损 210 万元， 2016 年全年预计会处于亏损状态。 2014 、2015 、 2016 年经营活动产生的现金流量净额均为负数。审计基准日为 2016 年 5 月 30 日。
问题： 1 、 2016 年1-5月份亏损 210 万元，在计算 2016 年 5 月 30 日应确认的递延所得税资产时，是否应该包括在内？为什么？
2 、如果 2016 年1-5月份亏损 210 万元不确认递延所得税资产，是否会与持续经营相矛盾? 2014、 2015 、 2016 年经营活动产生的理现金流量净额均为负数，已构成对持续经营的重大疑虑。 请陈版主解释一下，谢谢。

回答人：chenyiwei
取决于对 2016 年全年和以后各年度的盈利状况的估计，如果预计在未来 5 年内不会产生足够多的应纳税所得额，则不应确认递延所得税资产。需要注意：不仅不能确认与可抵扣亏损相关的递延所得税资产，也不能确认与资产、负债的账面价值与计税基础之间的可抵扣暂时性差异相关的递延所得税资产。

提问人：linliangdian 时间：2016-09-08 22:04:30
请问陈版，不仅不能确认与可抵扣亏损相关的递延所得税资产，也不能确认与资产、负债的账面价值与计税基础之间的可抵扣暂时性差异相关的递延所得税资产，这个是什么原理呢？谢谢！

回答人：chenyiwei
根据现行的企业所得税法律法规，当企业有累积未弥补亏损，且尚未超出税法规定的税前补亏年限（ 5 年）时，其在补亏期间获得的应纳税所得额首先用于弥补税务亏损，到税务亏损弥补完后有剩余的应纳税所得额时才需要计算纳税。相应地，对税前补亏期间递延所得税资产的确认也应体现出税法规定的这一顺序，即：在未来的税前补亏年限内预计可获得的应纳税所得额的限度内，首先应当确认与可弥补亏损相关的递延所得税资产，只有当已就所有的尚未超出税前补亏期限的可弥补亏损均确认了递延所得税资产后，如果预测税前补亏期间可获得的应纳税所得额大于需在税前弥补的累计亏损，才能在剩余的预计应纳税所得额的限度内，就资产、负债的账面价值和计税基础之间的可抵扣暂时性差异（如资产减值准备）确认相应的递延所得税资产。

提问人：苹果宝贝 007 时间：2016-09-23 13:36:53
陈老师，不知道我的理解对不对 比如说今年提了 100 万的减值损失，明年这 100 万损失实际发生了，企业在明年进行专项申报扣除，那么这 100 万应该在明年的利润中先扣除，然后剩下的利润再弥补以前的亏损， 今年提的 100 万减值损失确认了递延所得税资产，今年的未弥补亏损也确认递延所得税资产，按照刚刚那个顺序就是减值损失的递延所得税资产先转回，然后未弥补亏损的递延所属资产再转回 不知道我的理解是否正确，还望赐教！

回答人：chenyiwei
你的说法前后矛盾：一方面“剩下的利润再弥补以前的亏损”，似乎是正常的盈利企业；但另一方面“今年的未弥补亏损也确认递延所得税资产”，即是亏损的？ 无论如何，递延所得税资产／负债通常是在年末（或中期期末）一次性调整的，在确认递延所得税资产时首先应考虑未来有无足够多应纳税所得额的问题。在确定可确认的递延所得税资产总额之后，首先以“可弥补亏损”的名义确认递延所得税资产，如果还有多余则再确认与资产、负债的账面价值和计税基础之间暂时性差异相关的递延所得税资产。后续转回时的顺序则相反。

提问人：苹果宝贝 007 时间：2016-09-23 17:49:11
陈老师，可能我说的不够清楚，我再清晰得表达一下，举例来谈 1 、 2014 年产生未弥补亏损 200 万元，计提坏账准备形成资产减值损失 100 万元。 2 、 2015 年产生未弥补亏损 150 万元。 3 、 2016 年产生应纳税所得额 1000 万元， 2014 年计提的坏账准备于 2016 年实际发生，企业做了专项申报税前扣除 100 万元，则 2016 年应纳税 所得额变成 900 万元，然后再弥补前期的亏损额，则应纳税所得额变成550 万元。
不知道我的思路有没有问题，从上面来看，坏账准备的暂时性差异转回先与未弥补亏损得到弥补。

回答人：chenyiwei
这个问题实际上是以什么名义确认递延所得税资产的问题。因为无论如何，某一期末可确认的递延所得税资产的余额总是固定的金额（取决于对可预见的未来可产生的应纳税所得额的估计）。你的例子中 2016 年度的应纳税所得额显著超出以前年度的可抵扣亏损，所以问题不明显。但如果 2016 年度产生的税前利润只有 300 万元（假设 2014 、 2015 年末都可以预见到 2016 年将会产生 300 万元的税前利润和 200 万的应纳税所得额），税率为 25 ％，则： 2014 年末可以确认与可抵扣亏损相关的递延所得税资产 25 万元，与坏帐准备相关的递延所得税资产 25 万元； 2015 年末，因为累积的税务口径亏损达到 250 万元，因此可预见到 2016 年度的应纳税所得额 200 万元（将转回与坏帐准备相关的暂时性差异）将全部用于弥补以前年度的税务亏损，但尚有 50 万元的税务亏损需待 2017 年或以后年度弥补。因此 2015 年末确认与可抵扣亏损有关的递延所得税资产 50 万元。
总体来说，最终总额相同，但明细不同。这种方法能够更清楚地反映出本期末的税务亏损在以后年度预计可获得弥补的程度。

提问人：zhs7403 时间：2016-09-24 12:21:48
陈老师，您的结论对，但是 2014 是否有问题。 我理解 2014 年末可以确认与可抵扣亏损相关的递延所得税资产 50 万元，与坏帐准备相关的递延所得税资产 0 元.因为总是先计算可抵扣亏损相关的，如果有余额才坏账准备啊？

回答人：chenyiwei
8 楼的问题是会计上亏损 200 万，加回坏帐准备计提数 100 万后，税务上认可的该年度亏损只有 100 万，所以可确认的与可抵扣亏损相关的递延所得税资产只有 25 万。

提问人：复古的猫 时间：2016-09-25 18:59:08
陈版，实际上很多上市公司都会在第三年扭亏为盈的，所以一般预计 5 年内不会产生足够多的应纳税所得额的情况应该很少的吧。

回答人：chenyiwei
不一定。扭亏是合并报表层面，而有无足够应纳税所得额的评价必须建立在单个纳税人（一般为法人）层面，子公司长期亏损的情况不少见。另外即使是合并报表层面也不是必然可以扭亏。更广泛地，准则不仅适用于上市公司。